臺灣屏東地方法院刑事判決　　　　　　　 94年度易字第605號
公　訴　人　臺灣屏東地方法院檢察署檢察官
被　　　告　甲○○
上列被告因竊盜案件，經檢察官提起公訴（94年度偵字第5048號
），及移送併案審理（94年度偵字第5264號），嗣被告於本院準
備程序進行中先就被訴事實為有罪之陳述，本院告知被告簡式審
判程序之旨，並聽取當事人之意見後，裁定改由受命法官獨任依
簡式審判程序審理，本院判決如下：
    主  文
甲○○連續攜帶兇器竊盜，累犯，處有期徒刑壹年貳月，扣案之
鑰匙壹把，沒收之。
    事  實
一、甲○○曾因竊盜案件，經臺灣高雄地方法院以92年度簡字第
    2927號判處有期徒刑5 月，並於民國92年9 月4 日確定，於
    94年3 月30日縮短刑期假釋出監，於94年6 月8 日縮刑期滿
    執行完畢。
二、詎猶不知悔改，竟基於意圖為自己不法所有之概括犯意，連
    續於附表所示之時間、地點，以如附表所示之方式，竊取他
    人之財物得手，並扣得如附表編號二所示之犯罪工具鑰匙1
    把。
三、案經屏東縣警察局屏東分局報請臺灣屏東地方法院檢察署檢
    察官偵查起訴暨被害人乙○○訴由屏東縣警察局內埔分局報
    請臺灣屏東地方法院檢察署檢察官併案審理。
    理  由
一、上揭犯罪事實業據被告於偵訊、本院審理時坦承不諱，核與
    被害人乙○○、傅維君、證人李佳銘指述之情節相符，復有
    贓物認領保管單3紙、車輛失竊資料3紙、扣押物品目錄表及
    照片10張附卷可稽，被告之自白核與事實相符，本件事證已
    明，被告犯行洵堪認定。
二、按刑法第321 條第1 項第3 款之攜帶兇器竊盜罪，係以行為
    人攜帶兇器竊盜為其加重條件，此所謂兇器，其種類並無限
    制，凡客觀上足對人之生命、身體、安全構成威脅，具有危
    險性之兇器均屬之，且祇須行竊時攜帶此種具有危險性之兇
    器為已足，並不以攜帶之初有行兇之意圖為必要（最高法院
    74 年3月19日刑庭總會決議參照）。查被告用以竊取編號三
    之車牌所用活動扳手1 支，以之攻擊於人，於客觀上足以為
    殺害或傷害人之生命、身體之器械，堪認為兇器，是核被告
    如附表編號三所犯罪行，係犯刑法第321 條第1 項第3 款之
    攜帶兇器竊盜既遂罪；如附表編號一、二、四所為，係犯刑
    法第320 條第1 項之罪。被告前後4次竊盜行為，時間緊接、
    觸犯構成要件相同之罪，為連續犯，依刑法第56條之規定，
    以加重竊盜犯行論以一罪，並加重其刑。又被告曾因竊盜案
    件，經臺灣高雄地方法院以92年度簡字第2927號判處有期徒
    刑5 月，並於民國92年9 月4 日確定，於94年3 月30日縮短
    刑期假釋出監，於94年6 月8 日縮刑期滿執行完畢之事實，
    有臺灣屏東地方法院檢察署刑案資料查註紀錄表、臺灣高等
    法院被告全國前案紀錄表各1紙附卷可稽，其於5年以內再犯
    本件有期徒刑之罪，為累犯，應依刑法第47條之規定加重其
    刑，並遞加重之。爰審酌被告屢思為圖不勞而獲，於前案執
    行完畢不久即再度犯案，且持兇器竊盜，易致危害，惟犯後
    坦承犯行等一切情狀，量處如主文所示之刑。
三、又被告扣案行竊用之鑰匙1 支，為被告所犯附表編號二之罪
    行所用工具，且為被告所有，業經被告供述在卷，應依刑法
    第38條第1 項第2 款規定，併予宣告沒收。另被告持以行竊
    之工具如附表編號一所示之鑰匙1 把及如附表編號三所示之
    活動扳手1 支，均未據扣案，且業已丟棄，亦經被告供述在
    卷，又無其他證據證明尚存在，為免將來執行困難，爰不予
    宣告沒收，併此敘明。
據上論斷，應依刑事訴訟法第273 條之1 第1 項、第299 條第1項
前段，刑法第56條、第321 條第1 項第3 款、第47條、第38條第1
項第2 款，判決如主文。
本案經檢察官吳岳輝到庭執行職務。
中　　華　　民　　國　　94　　年　　11　　月　　28　　日
                  刑事第一庭    法  官  羅培毓
以上正本證明與原本無異。
如不服本判決應於收受本判決送達後十日內向本院提出上訴書狀，
其未敘述上訴理由者，並得於提起上訴後十日內向本院補提理由
書狀（均須按他造當事人之人數附繕本）「切勿逕送上級法院」
中　　華　　民　　國　　94　　年　　11　　月　　28　　日
                                書記官  張儷薾
附錄：
中華民國刑法第320條第1項
(普通竊盜罪、竊佔罪)
意圖為自己或第三人不法之所有，而竊取他人之動產者，為竊盜
罪，處 5 年以下有期徒刑、拘役或 500 元以下罰金。
中華民國刑法第321條第1項第3款
犯竊盜罪而有左列情形之一者，處 6 月以上、 5 年以下有期徒
刑：
三  攜帶兇器而犯之者。
附表：
┌──┬─────┬───────┬──────────┬────┬─────┬───────┐
│編號│ 犯罪時間 │犯  罪  地  點│ 犯    罪    方   式│被 害 人│竊得財物  │備          註│
├──┼─────┼───────┼──────────┼────┼─────┼───────┤
│ 一 │94年8 月29│屏東縣萬丹鄉萬│持自備之鑰匙1 把（已│車主許秀│車牌號碼OZ│於同日23時許，│
│    │日晚間22時│全村萬興街4 巷│丟棄），破壞機車之鑰│琴      │P-487 號重│在萬丹鄉萬後村│
│    │          │1 號前        │匙孔竊得。          │        │型機車1 台│西環路前，為許│
│    │          │              │                    │        │（已發還）│秀琴之子李佳銘│
│    │          │              │                    │        │          │發現被告騎乘竊│
│    │          │              │                    │        │          │得機車，於同年│
│    │          │              │                    │        │          │8 月30日凌晨1 │
│    │          │              │                    │        │          │時許報警查獲。│
├──┼─────┼───────┼──────────┼────┼─────┼───────┤
│ 二 │94年10月3 │高雄市前鎮區一│持自備之鑰匙1 把（已│車主周貴│車牌號碼YK│於94年10月13日│
│    │日晚間21時│心路旁        │扣得），破壞機車之鑰│美，使用│J-752 號重│11時50分許，在│
│    │          │              │匙孔竊得。          │人傅維君│型機車1 台│屏東縣萬丹鄉萬│
│    │          │              │                    │        │（已發還）│安村大學路旁秀│
│    │          │              │                    │        │          │珍菇場，經警巡│
├──┼─────┼───────┼──────────┼────┼─────┤邏查獲。      │
│ 三 │94年10月3 │高雄市前鎮區一│攜帶客觀上足供兇器使│車主林丁│車牌號碼WI│              │
│    │日晚間22時│心路旁        │用之活動扳手1 支（已│吉      │F-680 號  │              │
│    │          │              │丟棄），拆下車牌得手│        │車牌1面   │              │
│    │          │              │，並將上開YKJ-752 號│        │          │              │
│    │          │              │車牌取下，將竊得之此│        │          │              │
│    │          │              │車牌懸掛於編號二所示│        │          │              │
│    │          │              │竊得之機車上。      │        │          │              │
├──┼─────┼───────┼──────────┼────┼─────┤              │
│ 四 │94年10月13│屏東縣萬丹鄉萬│徒手開啟未上鎖裝有秀│乙○○  │秀珍菇1 包│              │
│    │日11時30分│安村大學路旁之│珍菇之冷凍櫃竊得。  │        │（重約5 台│              │
│    │許        │秀珍菇場      │                    │        │斤，已發還│              │
│    │          │              │                    │        │）        │              │
└──┴─────┴───────┴──────────┴────┴─────┴───────┘
